臺灣高等法院交通事件裁定　　　　　　 96年度交抗字第729號
　　抗　告　人　甲○○
　　即受處分人
上列抗告人因違反道路交通管理處罰條例案件，不服台灣台北地
方法院，中華民國96年8月31日所為裁定（96交聲字第706號），
提起抗告，裁定如下：
    主      文
抗告駁回。
    理      由
一、抗告意旨略以，裁決書並未送達抗告人本人收受，且原法院
    漏未審酌抗告人的在途期間，抗告人以中華郵政快遞寄送聲
    明異議狀，應在96年6月8日即已送達裁決所，並非裁決所收
    文章所載日期。本件酒駕事件已經檢察官緩起訴處分匯交更
    生保護會25000元確定，有一事二罰的違誤等語。
二、受處分人，不服公路主管機關或警察機關所為的處罰，得於
    接到裁決書翌日起20日內，向管轄地方法院聲明異議，道路
    交通管理處罰條例第87條第1項明文規定。
    交通法庭認聲明異議不合法律上程式，且無從補正，應以裁
    定駁回，道路交通案件處理辦法第18條也有明文。
    處理違反道路交通管理事件，有關文書送達的規定，依行政
    程序法規定。
    送達於應受送達人的住居所、事務所或營業所；於應送達的
    處所不獲會晤應受送達人，得將文書付與有辦別事理能力的
    同居人、受僱人或應送達處所的接收郵件人員，違反道路交
    通管理事件統一裁罰基準及處理細則第5條、行政程序法第
    72條第1項前段、第73條第1項分別明文規定。
三、抗告人甲○○於民國95年9月27日上午0時45分左右，駕駛88
    81-GW號自用小貨車，於信義快速道路南向車道，為臺北市
    政府警察局舉發其酒後駕車，測得酒精濃度每公升0.63毫克
    ，超過每公升0.55毫克的標準。
    臺北市交通事件裁決所依違反道路交通管理處罰條例第35條
    第1項第1款，裁處罰鍰新臺幣4萬9500元，吊扣駕駛執照12
    個月，並於96年5月17日以北市裁四字第裁22-AIK903300 號
    裁決書，送達抗告人住所，由抗告人配偶李秋萍簽收，有臺
    北市交通事件裁決所送達證書可憑。應認前述裁決書已合法
    送達抗告人。
    抗告人對該裁決如有不服，其20日的合法異議期間，應自96
    年5月18日，即收受裁決書的翌日起算，並依法院訴訟當事
    人在途期間標準第4條第1項第2款規定，扣除在途期間2日，
    至遲應於96年6月8日午夜12時以前，向原處分機關提出異議
    。
    96年6月8日並非例假日，而抗告人遲至96年6月11日才向原
    處分機關聲明異議，有聲明異議狀及臺北市交通事件裁決所
    戳記可證。
    異議顯已逾期，異議不合法，且無從補正。原審駁回抗告人
    的異議聲明，認事用法，並無不當。
四、抗告意旨辯稱，已於96年6月8日提出聲明異議等語，並無任
    何證據足為憑信；而本件裁處是否違反一事二罰原則，因抗
    告人前所應為的聲明異議已經逾期，無從審酌。應認抗告無
    理由，駁回抗告。
五、依道路交通案件處理辦法第26條，刑事訴訟法第412條，裁
    定如主文。
中　　華　　民　　國　　96　　年　　10 　　月　　2　　日
                  刑事第六庭  審判長法　官  莊謙崇
                   　　    　　　　 法  官  李麗珍
　　　　　　　　　　　　　    　    法  官  郭豫珍
以上正本證明與原本無異。
不得再抗告。
                                    書記官  胡勤義
中　　華　　民　　國　　96　　年　　10　　月　　4 　　日
